臺灣板橋地方法院刑事判決　　　　　　 100年度訴字第1181號
公　訴　人　臺灣板橋地方法院檢察署檢察官
被　　　告　章家偉
上列被告因搶奪等案件，經檢察官提起公訴（100 年度偵字第57
44號），因被告於本院準備程序中就被訴事實為有罪之陳述，經
合議庭評議後，裁定由受命法官獨任進行簡式審判程式，判決如
下：
    主  文
章家偉竊盜，累犯，處有期徒刑肆月，未扣案之鑰匙壹支沒收之
。又意圖為自己不法之所有，而搶奪他人之動產，累犯，處有期
徒刑壹年。又竊盜，累犯，處有期徒刑肆月，未扣案之鑰匙壹支
沒收之。應執行有期徒刑壹年陸月，未扣案之鑰匙壹支沒收之。
    事  實
一、章家偉前曾於民國91年間因違反職役職責案件，經國防部北
    部地方軍事法院以91年度信審字第232 號判決判處有期徒刑
    8 月確定，嗣經同法院裁定減刑為有期徒刑4 月確定；復於
    93年間，因搶奪、竊盜案件，經本院以93年度訴字第594 號
    刑事判決分別判處有期徒刑6 月、8 月、3 月確定；上開4
    罪經本院以97年度聲字第4549號裁定定其應執行之刑為有期
    徒刑1 年5 月確定；另於97年間，因贓物案件，經本院以97
    年度簡字第7930號刑事簡易判決判處有期徒刑3 月確定，並
    與上開有期徒刑1 年5 月接續執行，於98年6 月4 日縮刑期
    滿執行完畢。詎其猶不知悔改，基於意圖為自己不法所有之
    竊盜、搶奪之犯意聯絡，分別為下列行為：
  (一)於99年8 月15日上午6 時許，在臺北縣三重市（現已改制為
    新北市三重區○○○○路136 號前，見吳冠勳所有之車牌號
    碼M97 —980 號重型機車停放該處，趁無人注意之際，以自
    備鑰匙竊取該重型機車，得手後，供己代步之用。
  (二)於同年8 月15日下午3 時30分許，其騎乘上開竊得之重型機
    車，行經臺北縣永和市（現已改制為新北市中和區○○○路
    447 號前，趁廖韻涵將機車停放在路邊並自置物箱內取出皮
    包1 個放置於機車座椅上不及防備之際，駕車靠近廖韻涵，
    復徒手施以不法脕力搶奪廖韻涵前述皮包1 個（內有現金新
    臺幣（下同）1 千元、國民身分證、健保卡、學生證、機車
    駕駛執照、機車行照各1 張），得手後，旋騎乘前述重型機
    車逃逸。
  (三)於同年8 月15日下午3 時50分許至同年月18日晚上11時許間
    之某時，在臺北縣中和市○○路252 巷1 號前，見葉竣江所
    有之車牌號碼P7U —708 號重型機車停放該處，趁無人注意
    之際，以前述之自備鑰匙竊取該重型機車，得手後，供己代
    步之用。
    嗣因吳冠勳、廖韻涵、葉竣江報警處理，經警調閱臺北縣永
    和市○○路465 巷口一帶及臺北縣板橋市（現改制為新北市
    板橋區○○○街261 巷內之監視器錄影畫面，並在臺北縣三
    重市○○○路57之12號前尋獲上開車牌號碼P7U-708 號重機
    車後，採集安全帽內襯之檢體進行DNA 比對，始循線查悉上
    情。
二、案經廖韻涵、葉竣江訴由臺北縣（現已改制為新北市）政府
    警察局永和分局報請臺灣板橋地方法院檢察署檢察官偵查起
    訴。
    理  由
一、按除被告所犯為死刑、無期徒刑、最輕本刑為3 年以上有期
    徒刑之罪或高等法院管轄第一審案件者外，於第一次審判期
    日前之準備程序進行中，被告先就被訴事實為有罪之陳述時
    ，審判長得告知被告簡式審判程序之旨，並聽取當事人、代
    理人、辯護人及輔佐人之意見後，裁定進行簡式審判程序，
    刑事訴訟法第273 條之1 第1 項定有明文。經核本件被告章
    家偉所犯均係死刑、無期徒刑、最輕本刑為3 年以上有期徒
    刑以外之罪，其於準備程序中就被訴事實為有罪之陳述，經
    法官告知簡式審判程序之旨，並聽取公訴人、被告之意見後
    ，本院爰依首揭規定，裁定由受命法官獨任進行簡式審判程
    序，合先敘明。
二、認定犯罪事實所憑之證據及理由：
  (一)有關犯罪事實一(一)部分，業據被告章家偉迭於警詢、偵訊、
    本院準備程序及審理程序中均坦認不諱，並有證人即被害人
    吳冠勳於警詢中證述明確（見臺灣板橋地方法院檢察署99年
    度偵字第29887 號偵查卷宗第15至16頁），且有失車案件基
    本資料詳細畫面報表在卷可佐（見同上偵查卷宗第19頁）。
  (二)有關犯罪事實一(二)部分，業據被告章家偉於本院準備程序及
    審理程序中均坦承不諱，並有證人即被害人廖韻涵於警詢中
    指述歷歷（見臺灣板橋地方法院檢察署99年度偵字第29887
    號偵查卷宗第10至13頁、100 年度偵字第5744號偵查卷宗第
    20至21頁），且有監視錄影器翻拍照片22張在卷可稽（見臺
    灣板橋地方法院檢察署99年度偵字第29887 號偵查卷宗第21
    至29頁）。
  (三)有關犯罪事實一(三)部分，業據被告章家偉於偵訊、本院準備
    程序及審理程序中均自承不諱，並有證人即被害人葉竣江於
    警詢中指證歷歷（見臺灣板橋地方法院檢察署99年度偵字第
    29887 號偵查卷宗第17頁），且有失車案件基本資料詳細畫
    面報表、新北市政府警察局鑑驗書各1 件在卷可按（見臺灣
    板橋地方法院檢察署99年度偵字第29887 號偵查卷宗第20頁
    、100 年度偵字第1201號偵查卷宗第24至25頁）。
  (四)綜上所述，足認被告章家偉自白與事實相符，犯行明確，應
    依法論科。
三、核被告章家偉就犯罪事實一(一)、(三)部分所為，均係犯刑法第
    320 條第1 項普通竊盜罪；其就犯罪事實一(二)部分所為，係
    犯同法第325 條第1 項之搶奪罪。又其所犯上開之罪，犯意
    各別，行為互殊，應分論併罰之。另被告前有如事實欄所述
    之犯罪科刑及執行情形，此有臺灣高等法院被告前案紀錄表
    1 份在卷可稽，其於上開有期徒刑執行完畢後，5 年以內再
    故意犯前開各罪，均應依刑法第47第1 項條規定論以累犯，
    並加重其刑。爰審酌被告尚值壯年，竟不思以正當手段獲取
    財物，而運用智慧於不當之途，竊取被害人之車輛並搶奪各
    被害人之隨身財物，及被告各次犯罪之手段、被害人所受損
    害，並審酌被告之前科、素行與犯後坦承犯行，態度良好等
    一切情狀，分別量處如主文所示之刑，並定其應執行之刑。
    至被告章家偉所有供犯罪事實一(一)、(三)所用之工具，並未扣
    案，然無證據證明業已滅失，爰依刑法第38條第1 項第2 款
    之規定宣告沒收。
據上論斷，應依刑事訴訟法第273 條之1 第1 項、第299 條第1
項前段，刑法第320 條第1 項、第325 條第1 項、第47條第1項
、第51條第5 款、第38條第1 項第2 款，刑法施行法第1 條之1
第1項 、第2 項前段，判決如主文。
本案經檢察官郭峻豪到庭執行職務。
中    華    民    國   100    年    6     月    15    日
                  刑事第三庭    法  官  連雅婷
以上正本證明與原本無異
如不服本判決應於送達後10日內向本院提出上訴狀
                                書記官  郭晉良
中    華    民    國   100    年    6     月    15    日
附錄本案論罪科刑法條全文：
中華民國刑法第320 條第1 項（普通竊盜罪）
意圖為自己或第三人不法之所有，而竊取他人之動產者，為竊盜
罪，處5 年以下有期徒刑、拘役或5 百元以下罰金。
中華民國刑法第325 條第1 項（普通搶奪罪）
意圖為自己或第三人不法之所有，而搶奪他人之動產者，處6 月
以上 5 年以下有期徒刑。